臺灣新北地方法院民事裁定　　　　　110年度消債清字第183號
原　　　告　施富文　
代　理　人　林晉佑律師(法扶律師)
　
上列當事人聲請消費者債務清理清算事件，本院裁定如下：
    主  文
聲請人應於本裁定送達後十五日內補正如附件所示事項，逾期未
補正，即駁回其聲請。
    理  由
一、按聲請清算或清算不合程式或不備其他要件者，法院應以裁
    定駁回之，但其情形可以補正者，法院應定期間先命補正，
    消費者債務清理條例第8 條定有明文。
二、本件聲請人具狀聲請清算，有如附件所示事項應予補正，爰
    定期命補正，如逾期未補正，則駁回其聲請。
三、依消費者債務清理條例第8條但書，裁定如主文。
中    華    民    國   110    年    11    月    8     日
              民事第一庭    法      官  洪任遠
上為正本係照原本作成
本件不得抗告
中    華    民    國   110    年    11    月    9     日
                            書  記  官  黃翊芳
附  件：
一、聲請人應預納郵務送達費新臺幣（下同）8,670 元（暫依聲
    請人陳報之債權人16人，連同債務人即聲請人，合計共17人
    ，並以每人10份，每份51元計算【計算式：17×51×10＝8,
    670 元】）；並指定倘預納費用須退費時，退費之帳戶（限
    聲請人個人帳戶，並提供存摺封面影本）。
二、聲請人應陳明實際居住地是否即新北市○○區○○街000 巷
    00號3 樓，該屋是否即聲請人胞弟所承租？請提出相關證明
    文件（即最新房屋租賃契約）、至少最近3 個月之租金繳納
    證明。
三、聲請人依消費者債務清理條例第75條第5 項規定聲請清算，
    須債務人因不可歸責於己之事由，致履行有困難者，始得裁
    定開始清算程序。聲請人固主張於民國103 年間因收入不穩
    而無法履行更生方案，惟依聲請人勞保投保資料表所示，似
    未見聲請人所稱情況，請聲請人具體指出無法履行之時點，
    有何不可歸責於己之事由致履行更生方案有困難？又是否曾
    依同條例第75條第1 項規定聲請法院裁定延長履行期限？並
    提出相關證據佐證。
四、請如實陳報本件清算前2 年即108 年9 月迄今之各項收入相
    關證明文件（如本俸、佣金、獎金、津貼、年金、保險給付
    、租金收入或其他收入款項在內之所有收入情形，並提出相
    關證明文件（如薪資轉帳存摺封面暨內頁等），勿僅提出國
    稅局綜合所得稅各類所得資料清單或勞保投保資料代替，若
    無證明文件，請提出收入證明切結書。
五、說明聲請人於上述清算前2 年期間有無領取社福補助津貼，
    如租屋津貼補助、身心障礙補助、（中）低收入戶補助、失
    業補助等？如有，每月可請領之金額為何？並請提出相關證
    明文件（如存摺內頁等）。另有無接受家屬扶養或親友資助
    必要生活支出費用？若有，每月資助金額為何？並提出該家
    屬、親友之聯絡方式（姓名、住址、電話），及聲請人接受
    資助之相關證明文件等據實向法院陳報。
六、請提出聲請人102 年度至107 年度綜合所得稅各類所得資料
    清單正本。
七、扶養部分：
  ㈠聲請人主張依法扶養母施林麗花，其有無任何收入來源？是
    否領有其他社會補助或其他租金收入等各種收入？併提出上
    開受扶養人之最新戶籍謄本（記事內容不得省略）、108 至
    109 年度綜合所得稅各類所得資料清單、最新之國稅局財產
    歸戶資料、勞工保險被保險人投保資料表暨明細。
  ㈡請說明施林麗花每月扶養費數額、詳細計算方式，並提出相
    關證明文件。又聲證2 之財產及收入狀況說明書支出欄，請
    個別依聲請人、受扶養人之支出分別提列，勿以概括方式陳
    報，請重新填寫後陳報本院。另聲請人主張尚有共同扶養義
    務人，請提出其姓名及聯絡方式（電話、地址或其他可為郵
    務送達之地址、送達代收人等）。
八、請聲請人向臺灣集中保管結算所股份有限公司（地址：臺北
    市○○○路000 號11樓）申請聲請人本人自105 年度以來迄
    今於該公司之往來證券商、股票餘額、異動表等相關資料。
    待該公司查詢核發保管帳戶客戶餘額表、客戶存券異動明細
    表、集保戶往來參加人明細資料表（含帳號）及投資人於清
    算交割銀行未開戶明細表等文件後，再予一併陳報本院。
九、聲請人向中華民國人壽保險商業同業公會（地址：臺北市○
    ○路000 號5 樓）申請查詢歷年以來包含以聲請人為要保人
    或受益人之人壽保險投保單及儲蓄性、投資性保單，待該公
    會核發查詢結果相關文件後，其上如有「有效保險契約」，
    請向投保之保險公司查詢該等保單現有「保單價值準備金、
    解約金」之數額，並提出相關證明文件，一併陳報本院。
十、聲請人向中華民國銀行商業同業公會全國聯合會（地址：臺
    北市○○區○○街0 號3 樓）申請查詢聲請人本人及上開受
    扶養人於各金融機構銀行之存款帳戶及集保存摺，並依公會
    所查詢之所有金融機構，自行向各該金融機構申請自聲請更
    生方案毀諾時即103 年至本裁定送達日後之存款、集保存摺
    完整交易紀錄明細，倘若僅提出存款餘額證明，本院即難認
    聲請人已盡協力義務。
十一、請說明聲請人於聲請清算前2 年內有無財產變動狀況？亦
      即就包括土地、建築物、動產、銀行存款、股票、人壽保
      單、事業投資或其他資產在內所有財產之有償、無償（原
      始或繼受）取得、移轉予他人、變更或設定負擔等事實或
      法律行為致生得、喪、變更權利之情形，應據實向法院陳
      報。
十二、聲請人先前或目前有無繫屬中之訴訟或強制執行案件？若
      有請提出案件繫屬法院、案號、股別並提出執行名義、法
      院裁定或判決等公文書影本到院。若有遭扣薪，另請提出
      相關扣薪證明，敘明目前每月遭強制執行扣薪數額為何。
十三、本件債務清理程序若經法院裁定開始清算程序，聲請人有
      何財產可作為清算財團之財產（包括土地、建築物、動產
      、銀行存款、股票、人壽保單、事業投資或其他資產在內
      之各類財產）？請製作資產表並檢具相關文件詳述之。
（請聲請人務必使用標籤紙，並依上開補正事項所示順序提出證
  明文件，並請盡力一次即補正齊全。）